【裁判字號】    99,審訴,1515
【裁判日期】    990527
【裁判案由】    毒品危害防制條例
【裁判全文】
臺灣高雄地方法院刑事判決            99年度審訴字第1515號
公  訴  人  臺灣高雄地方法院檢察署檢察官
被      告  甲○○
上列被告因違反毒品危害防制條例案件，經檢察官提起公訴（99
年度毒偵字第2084號），被告於本院準備程序進行中，為有罪之
陳述，經本院合議庭裁定由受命法官獨任改依簡式審判程序審理
，並判決如下：
    主  文
甲○○施用第一級毒品，累犯，處有期徒刑捌月。
    事  實
一、甲○○前因施用毒品案件，經本院以民國95年度毒聲字第91
    8 號裁定送觀察勒戒後，因無繼續施用毒品傾向，於95年9
    月4 日釋放，並經臺灣高雄地方法院檢察署檢察官於95年9
    月3 日以95年度毒偵緝字第393 號為不起訴處分確定。另因
    詐欺案件，經本院以96年度簡字第3211號判決判處有期徒刑
    4 月確定，嗣經本院以96年度聲減字第4969號裁定減刑為有
    期徒刑2 月確定，於97年1 月11日易科罰金執行完畢。猶不
    知戒絕毒癮，明知海洛因係毒品危害防制條例第2 條第2 項
    第1 款所明定之第一級毒品，不得持有、施用，竟於上開觀
    察勒戒執行完畢釋放後5 年內，復基於施用第一級毒品海洛
    因之犯意，於99年2 月9 日上午7 時許，在高雄縣鳳山市鳳
    山國中附近某處，以將海洛因摻水後，置入針筒注射手臂血
    管之方式，施用第一級毒品海洛因1 次。嗣於99年2 月9 日
    上午8 時許，在高雄縣鳳山市○○○路鳳山國中前為埋伏員
    警查獲，經得其同意採集尿液送驗，檢驗結果呈嗎啡陽性反
    應，而知悉上情。
二、案經高雄市政府警察局刑事警察大隊移送臺灣高雄地方法院
    檢察署檢察官偵查起訴。
    理  由
一、本件被告甲○○所犯係死刑、無期徒刑、最輕本刑為3 年以
    上有期徒刑以外之罪，其於準備程序中，就被訴事實為有罪
    之陳述，經本院告知簡式審判程序之旨，並聽取檢察官及被
    告之意見後，合議庭裁定由受命法官獨任進行簡式審判程序
    ，合先敘明。
二、上開事實，業據被告於警詢、偵訊、本院審理時坦承不諱（
    見警卷第6 至7 頁、偵卷第11頁、本院卷第14頁），且經警
    採集其尿液送高雄市立凱旋醫院檢驗結果，被告尿液呈嗎啡
    陽性反應，有濫用藥物尿液檢體監管記錄表、高雄市政府警
    察局刑事警察大隊偵4 隊10分隊偵辦毒品案尿液採證代碼對
    照表、高雄市立凱旋醫院濫用藥物尿液檢驗報告可稽（見警
    卷第19至21頁）。爰審酌：（一）氣相層析質譜儀（GC／MS
    ）乃目前就藥物篩檢結果必須進一步確認時最常採用之確認
    方法，因此在良好的操作條件之下，以氣相層析質譜儀作藥
    物及其代謝物之定性及定量分析，幾乎不會有偽陽性反應產
    生，業經行政院國軍退除役官輔導委員會台北榮民總醫院於
    83年4 月7 日以（83）北總內字第03059 號函示明確。（二
    ）又海洛因係嗎啡經化學合成之半人工合成品，毒性倍於嗎
    啡，其經吸食或施打入人體，經新陳代謝作用又分解成嗎啡
    ，故海洛因在進入人體後，均以嗎啡型態排於尿液中，故於
    吸食或施打海洛因者尿液中，可檢出嗎啡陽性反應，業經憲
    兵司令部80年5 月7 日以（80）鑑驗字第1746號函示明確。
    從而，被告尿液經以氣相層析質譜儀鑑驗後，結果呈嗎啡陽
    性反應，已如前述，是依前開函示意旨，被告自白核與事實
    相符。又被告前因施用毒品案件，經本院以95年度毒聲字第
    918 號裁定送觀察勒戒後，因無繼續施用毒品傾向，於95年
    9 月4 日釋放，並經臺灣高雄地方法院檢察署檢察官於95年
    9 月3 日以95年度毒偵緝字第393 號為不起訴處分確定之事
    實，有臺灣高等法院被告前案紀錄表在卷可憑。是被告於上
    開觀察勒戒執行完畢釋放後5 年內，再犯本件施用海洛因之
    犯行，應依法論科。從而，本案事證明確，被告犯行堪予認
    定。
三、核被告所為，係犯毒品危害防制條例第10條第1 項之施用第
    一級毒品罪。被告持有第一級毒品之行為，已為其後施用之
    高度行為所吸收，不另論罪。又被告曾因如事實欄所示犯行
    ，經法院判決如事實欄所示罪刑確定，於97年1 月11日易科
    罰金執行完畢之事實，此有前開前案紀錄表可佐，是其5 年
    以內故意再犯本件有期徒刑以上之罪，為累犯，應依刑法第
    47條第1 項規定加重其刑。本院審酌被告前經觀察勒戒執行
    完畢，猶不思戒除毒癮，顯見其並無堅定戒癮之意志，惟念
    其行為尚未危害他人及其犯後能坦承犯行，態度尚稱良好等
    一切情狀，量處如主文所示之刑，以資警惕；至檢察官求予
    量處有期徒刑1 年，略嫌過重，附此敘明。
據上論斷，應依刑事訴訟法第273 條之1 第1 項、第299 條第1
項前段，毒品危害防制條例第10條第1 項，刑法第11條前段、第
47條第1 項，判決如主文。
本案經檢察官乙○○到庭執行職務。
中    華    民    國    99    年     5    月    27    日
                  刑事第十庭  法  官  方錦源
以上正本證明與原本無異。
如不服本判決應於收受本判決後10日內向本院提出上訴書狀，並
應敘述具體理由，如未敘述上訴理由者，應於上訴期間屆滿後20
日內補提理由書狀於本院（均須按他造當事人之人數附繕本）「
切勿逕送上級法院」。
中    華    民    國    99    年     5    月    27    日
                              書記官  黃勤涵
附錄條文：
毒品危害防制條例第10條第1 項：
施用第一級毒品者，處6 月以上5 年以下有期徒刑。

司法院資訊處製作；財團法人民間司法改革基金會備份。
